【裁判字號】    99,審易,13
【裁判日期】    990129
【裁判案由】    竊盜
【裁判全文】
臺灣新竹地方法院刑事判決              99年度審易字第13號
聲  請  人  臺灣新竹地方法院檢察署檢察官
被      告  乙○○
上列被告因竊盜案件，經檢察官提起公訴（98年度偵字第7535號
），經被告於本院準備程序中，就被訴事實為有罪之陳述，經告
知被告簡式審判程序之旨，並聽取檢察官、被告之意見後，經本
院進行簡式審判程序，本院判決如下：
    主    文
乙○○共同犯竊盜罪，處有期徒刑貳月，如易科罰金，以新臺幣
壹仟元折算壹日。緩刑貳年。
    犯罪事實
一、乙○○與甲○○（另經本院以99年度審易字第13號判決判處
    有期徒刑2 月在案）共同基於意圖為自己不法之所有之竊盜
    犯意聯絡，於民國98年8月30日上午7時許，在新竹縣竹東鎮
    ○○路○ 段與惠昌街口，趁丙○○所有之腳踏車無人看管之
    際，由甲○○把風，乙○○徒手竊取之，得手後供渠等代步
    之用。嗣於同年9 月22日中午12時50分許，乙○○騎乘上開
    竊得之腳踏車搭載甲○○行經新竹縣竹東鎮○○路○段與明
    德路口時，因形跡可疑，為警執行臨檢盤查，始查悉上情（
    該腳踏車業已發還由丙○○具領）。
二、案經新竹縣政府警察局竹東分局報告臺灣新竹地方法院檢察
    署檢察官偵查起訴。
    理    由
一、程序部分：
    按除被告所犯為死刑、無期徒刑、最輕本刑為3 年以上有期
    徒刑之罪或高等法院管轄第一審案件者外，於前條第1 項程
    序進行中，被告先就被訴事實為有罪之陳述時，審判長得告
    知被告簡式審判程序之旨，並聽取當事人、代理人、辯護人
    及輔佐人之意見後，裁定進行簡式審判程序，刑事訴訟法第
    273條之1第1 項定有明文。本件被告乙○○所犯係死刑、無
    期徒刑、最輕本刑為3 年以上有期徒刑以外之罪，其於準備
    程序中就被訴事實為有罪之陳述，經告知簡式審判程序之旨
    ，並聽取公訴人及被告乙○○之意見後，本院認為適宜進行
    簡式審判程序，合先敘明。
二、認定被告乙○○犯行所憑之各項證據：
（一）被告乙○○於警詢中之供述及本院準備程序、簡式審判程
      序時坦承不諱。其稱：伊與被告甲○○於98年8 月30日上
      午7時許一同行經新竹縣竹東鎮○○路○段與惠昌街路口（
      福德電子遊戲場前）時，被告甲○○看到被害人丙○○所
      有之銀色腳踏車停在該處沒有上鎖，要伊騎腳踏車載他，
      伊便過去牽該部腳踏車，被告甲○○幫忙把風，得手之後
      做為代步使用等語（見偵查卷第4至6頁，本院卷第16頁背
      面、第19頁）。
（二）證人即同案被告甲○○於本院準備程序、簡式審判程序中
      所為他與被告乙○○於98年8月30日上午7時許，兩人一同
      竊取停放在新竹縣竹東鎮○○路○ 段與惠昌街口之腳踏車
      ，得手後做為代步使用之證述（見本院卷第9 頁背面、第
      12頁）。
（三）證人即被害人丙○○於警詢中所為之指述。其稱：本件被
      告乙○○所竊取之銀色腳踏車，經他指認後，該腳踏車把
      手上有照明用燈座以及後載物架與坐墊下聯結處黑色螺絲
      掉落之情況，與他停放在福德電子遊戲場（新竹縣竹東鎮
      ○○路○段與惠昌街口）門口所失竊之腳踏車相符等語（
      見偵查卷第9、10頁）。
（四）新竹縣政府警察局竹東分局98年9 月22日扣押筆錄、扣押
      物品目錄表、贓物認領保管單暨員警製作之報告各1 份、
      失竊地點及查獲照片共4 張等在卷可參（見偵查卷第11至
      17、21頁）。
（五）綜上，本件事證業臻明確，被告乙○○犯行至堪認定，應
      依法予以論科。
三、論罪科刑：
（一）論罪：核被告乙○○徒手竊取被害人丙○○所有腳踏車之
      行為，係犯刑法第320條第1項之普通竊盜罪。又被告乙○○與同案被告甲○○就本案之竊盜犯行，有犯意之聯絡及
      行為之分擔，為共同正犯。
（二）量刑：爰審酌被告乙○○前無任何刑事紀錄，有臺灣高等
      法院被告前案紀錄表1 份在卷可稽，足徵其素行尚佳，惟
      其守法意識薄弱，不思以正途獲取所需，反任意侵犯他人
      財產權益，所為實不足取，幸終能坦認犯行，態度尚可，
      犯罪手法亦屬平和，並斟酌所竊取之腳踏車價值非鉅，業
      已發還予被害人丙○○領回等一切情狀，量處如主文所示
      之刑，併諭知易科罰金之折算標準，以示懲儆。
（三）緩刑：末查，被告乙○○素行良好，前未曾因故意犯罪受
      有期徒刑以上刑之宣告，此有臺灣高等法院被告前案紀錄
      表1 份在卷可參，且年僅21歲，因一時失慮致為本件竊盜
      犯行，然事後已將腳踏車歸還予被害人丙○○，並未造成
      被害人丙○○重大損失，本院相信被告乙○○歷此次偵審
      程序，已知所警惕而無再犯之虞，故認上開所宣告之刑，
      以暫不執行為適當，爰諭知緩刑2年，以啟自新。
據上論斷，應依刑事訴訟法第273條之1 第1項、第299條第1項前
段，刑法第28條、第320 條第1 項、第41條第1 項前段、第2 項
、第74 條 第1 項第1 款，刑法施行法第1 條之1 第1 項、第2
項前段，判決如主文。
本案經檢察官洪期榮到庭執行職務。
中    華    民    國    99    年    1     月    29    日
                  刑事第九庭    法  官  劉兆菊
以上正本證明與原本無異。
如不服本判決應於收受判決後10日內向本院提出上訴書狀，並應
敘述具體理由。其未敘述上訴理由者，應於上訴期間屆滿後20日
內向本院補提理由書(均須按他造當事人之人數附繕本)「切勿逕
送上級法院」。
中    華    民    國    99    年    1     月    29    日
                                書記官  林兆嘉
附錄本案論罪科刑法條：
中華民國刑法第320條
意圖為自己或第三人不法之所有，而竊取他人之動產者，為竊盜
罪，處5年以下有期徒刑、拘役或500元以下罰金。
意圖為自己或第三人不法之利益，而竊佔他人之不動產者，依前
項之規定處斷。
前二項之未遂犯罰之。

司法院資訊處製作；財團法人民間司法改革基金會備份。
